# 关于非同一控制下企业合并涉及到的原计入递延收益的政府补助

提问人：cpa-zhou 时间：2018-03-29 14:57:33
陈老师，
您好，想麻烦请教一下，A公司系本年度非同一控制下企业合并并入之子公司，其原账面有 8000 万元的递延收益（系与资产建设相关的政府补助）；因为一般情况下该种补助不存在予以退回的可能性或者是退回的可能性极低，所以是否一般情况下其评估价值应当为0 ，而非 8000 万元。
关于类似事项业内或者是评估机构是否有什么成熟或者是统一的处理方式，尤其在该金额较大的情况之下。
非常感谢
Thanks & Best Regards. CPA-Zhou

回答人：chenyiwei
请参考：《瑞华研究 2010 ～ 2016 汇编》之“问题3-2-59（对非同一控制下企业合并的被购买方账面上的递延收益或专项应付款的处理）”。